【裁判字號】    99,交簡上,22
【裁判日期】    990730
【裁判案由】    公共危險
【裁判全文】
臺灣基隆地方法院刑事判決            99年度交簡上字第22號
公  訴  人  臺灣基隆地方法院檢察署檢察官
上  訴  人
即  被  告  甲○○
上列上訴人因被告公共危險案件，不服本院基隆簡易庭99年度基
交簡字第285 號，中華民國99年6 月8 日所為第一審刑事簡易判
決（偵查案號：99年度偵字第2393號）提起上訴，本院管轄第二
審之合議庭判決如下：
    主  文
上訴駁回。
    犯罪事實
一、本案經本院審理結果，認第一審判決以上訴人即被告犯刑法
    第185條之3之服用酒類，不能安全駕駛動力交通工具而駕駛
    罪，量處拘役45日，如易科罰金以新台幣1,000 元折算壹日
    ，認事用法及量刑均無不當，應予維持。相關事實、證據及
    理由茲引用第一審判決書及檢察官聲請簡易判決處刑書之記
    載（詳如附件）。
二、上訴人上訴意旨略以：上訴人係因吃了摻有米酒的燒酒雞，
    所以酒測值才會超過標準，而伊雖然吃燒酒雞時，有注意到
    裡面摻有米酒，但未注意到酒精濃度這麼高，且因要扶養三
    名子女及負擔生活、教育費用，實無力負擔拘役所須折算之
    罰金，爰請鈞院輕判並諭知緩刑云云。
三、按刑之量定及緩刑之宣告，係實體法上賦予法院得為自由裁
    量之事項，倘其未有逾越法律所規定之範圍，或濫用其權限
    ，即不得任意指摘為違法（最高法院75年臺上字第7033號判
    例意旨參照）。本件原審業審酌被告明知酒後駕車之危險性
    ，仍罔顧法律禁止規定與大眾行車安全，於酒後騎乘重型機
    車上路，及其所測之酒精濃度高達每公升0.94毫克，對交通
    往來已造成高度危險，暨衡及被告犯後坦承犯行，且未肇致
    交通事故等一切情狀，就被告所犯醉態駕駛罪，判處拘役45
    日，如易科罰金以新台幣1,000元折算壹日，是原審量刑尚
    屬允恰，難認有何明顯裁量逾越或濫用之違法情事，自應予
    維持。上訴核無理由，應予駁回。
據上論斷，應依刑事訴訟法第455 條之1 第1 項、第3 項、第
368 條、第373 條，判決如主文。
本案經檢察官丙○○到庭執行職務。
中    華    民    國    99    年    7     月    30    日
                  刑事第五庭審判長法  官   齊  潔
                                  法  官   王慧惠
                                  法  官   周霙蘭
以上正本證明與原本無異。
本件判決不得上訴。
中    華    民    國    99    年    7     月    30    日
                                  書記官   莊智凱
附件：
臺灣基隆地方法院刑事簡易判決       99年度基交簡字第285號
聲  請  人  臺灣基隆地方法院檢察署檢察官
被      告  甲○○  女  43歲（民國○○年○月○日生）
                    身分證統一編號：Ｚ000000000號
                    住基隆市○○區○○路63號4樓
上列被告因公共危險案件，經檢察官聲請以簡易判決處刑（99年
度偵字第2393號），本院判決如下：
    主      文
甲○○服用酒類，不能安全駕駛動力交通工具而駕駛，處拘役肆
拾伍日，如易科罰金，以新臺幣壹仟元折算壹日。
    事實及理由
一、本件犯罪事實及證據，除事實欄第4 行刪除「4 時30分許」
    ，證據欄第2 行刪除「協調」外，其餘均引用檢察官聲請簡
    易判決處刑書之記載（如附件）。
二、核被告甲○○所為，係犯刑法第185 條之3 之不能安全駕駛
    動力交通工具而駕駛罪。爰審酌被告以往曾有因妨害自由案
    件經判處緩刑之前科紀錄，有臺灣高等法院被告前案紀錄表
    在卷可參，其明知酒醉駕車之危險性，竟仍罔顧法律禁止規
    範與大眾行車安全，於酒後騎乘重型機車上路，本案測得之
    呼氣所含酒精濃度達每公升0.94毫克，對交通往來顯已造成
    高度危險，惟犯後坦承犯行，態度尚稱良好，復未肇致交通
    事故，暨其智識程度等一切情狀，量處如主文所示之刑，並
    諭知易科罰金之折算標準，以資懲儆。
三、依刑事訴訟法第449 條第1 項前段、第454 條第2 項，刑法
    第185 條之3 、第41條第1 項前段，刑法施行法第1 條之 1
    第1 項、第2 項後段，逕以簡易判決處刑如主文。
四、自簡易判決送達之日起10日內，得向本院提起上訴（須附繕
    本）。
中    華    民    國    99    年    6     月    8     日
                  基隆簡易庭  法  官  張婷妮
以上正本證明與原本無異。
如不服本判決，應於判決送達後10日內，向本院提出上訴書狀，
敘述上訴理由，上訴於本院合議庭，並按他造當事人之人數附具
繕本。
中    華    民    國    99    年    6     月    8     日
                              書記官  洪佳如
附錄本案論罪科刑法條
中華民國刑法第185條之3
服用毒品、麻醉藥品、酒類或其他相類之物，不能安全駕駛動力
交通工具而駕駛者，處1 年以下有期徒刑、拘役或科或併科15萬
元以下罰金。
【附件】
臺灣基隆地方法院檢察署檢察官聲請簡易判決處刑書
                                      99年度偵字第2393號
    被      告  甲○○  女  43歲（民國○○年○月○日生）
                        住基隆市○○區○○路63號4樓
                        國民身分證統一編號：Ｚ000000000號
上列被告因公共危險案件，業經偵查終結，認宜以簡易判決處刑
，茲將犯罪事實及證據並所犯法條分敘如下：
        犯  罪  事  實
一、甲○○於民國99年4 月17日下午，在基隆市○○街32號其父
    親住處飲用酒類後，已因酒精作用欠缺通常之注意力、反應
    力與控制力，而不能安全駕駛動力交通工具，猶於同日下午
    4時30分許，駕駛車號AF5-068號重機車，自上址欲行返家，
    嗣於同日下午4 時50分許，行經基隆市○○路75號前，經警
    攔檢並進行酒精測試，其呼氣酒精濃度測定值高達每公升0.
    94毫克，始悉上情。
二、案經基隆市警察局第一分局報告偵辦。
        證  據  並  所  犯  法  條
一、證據：（一）被告甲○○之自白。（二）呼氣酒精濃度測試
    數據表、汽機車駕駛人酒後生理協調平衡檢測紀錄表、刑法
    第185條之3案件測試觀察紀錄表、基隆市警察局舉發違反道
    路交通管理事件通知單。
二、核被告所為，係犯刑法第185條之3服用酒類不能安全駕駛動
    力交通工具而駕駛罪嫌。
三、依刑事訴訟法第451條第1項聲請逕以簡易判決處刑。
    此  致
臺灣基隆地方法院基隆簡易庭
中    華    民    國    99    年    5     月    26    日
                              檢察官     乙○○
本件正本證明與原本無異
中    華    民    國    99    年    5     月    31    日
                              書記官     林潔怡
參考法條：
中華民國刑法第185條之3
服用毒品、麻醉藥品、酒類或其他相類之物，不能安全駕駛動力
交通工具而駕駛者，處 1 年以下有期徒刑、拘役或科或併科
15 萬元以下罰金。
附記事項：
本件係依刑事訴訟法簡易程式辦理，法院簡易庭得不傳喚被告、
輔佐人、告訴人、告發人等出庭即以簡易判決處刑；被告、被害
人、告訴人等對告訴乃論案件如已達成民事和解而要撤回告訴或
對非告訴乃論案件認有受傳喚到庭陳述意見之必要時，請即另以
書狀向簡易法庭陳述或請求傳訊。

司法院資訊處製作；財團法人民間司法改革基金會備份。
